臺灣彰化地方法院刑事判決　　　　　　　　　　　　　九十一年度訴字第六三號
　　公　訴　人　臺灣彰化地方法院檢察署檢察官
　　被　　　告　乙○○
右列被告因妨害公務等案件，經檢察官聲請簡易判決處刑（九十年度偵字第五五六三
號），本院北斗簡易庭認為不宜，改依通常程序審理判決如左：
    主      文
乙○○損壞公務員職務上委託第三人掌管之文書，處有期徒刑伍月，如易科罰金，以
佰元折算壹日。緩刑貳年。
    事      實
一、乙○○為圖減省電費，意圖為自己不法之所有，於民國八十九年九、十月間某日
    起，將以其名義向台灣電力股份有限公司（下稱台電公司）租用，設在彰化縣埤
    頭鄉○○村○○路二十二號之第八八—一五四六—００號電表外箱蓋白鐵扣環封
    印鎖Ｅ00000000號台電公司職務上裝設在該電度表上用以證明為台電公
    司所加封而具文書性質，隨同該電度表出租並委託其保管，一面刻有電力公司或
    台電字樣，一面印有閃光圖案之封印鎖，以不詳工具撬開，致其損壞，並擅自調
    整該電表內計量器齒輪與軸承間距脫離後，再予封回，致使該計量電表失效不準
    ，以此方法竊電使用。嗣於九十年七月二十四日中午十二時三十分許，經警會同
    台電公司彰化區營運處稽查員甲○○等人至上址查獲，並扣得電表一組。乙○○
    共竊用電費新台幣（下同）四萬一千二百十八元。
二、案經彰化縣警察局北斗分局報請臺灣彰化地方法院檢察署檢察官偵查起訴。
    理      由
一、訊據被告乙○○矢口否認涉有右揭犯行，辯稱：「我根本沒有改裝電表」云云。
    惟查，右揭犯罪事實，業據證人即台電公司彰化區營運處稽查員甲○○於本院證
    述「電表齒輪間距已經脫離，裡面的鋁插銷也不見了，封印鎖也被剪掉了」等語
    無誤。且該用戶第八八—一五四六—００號電表自八十八年九月起至九十年八月
    止之度數分別為五八三（八十八年九、十月）、五三０（八十八年十一、十二月
    ）、五０一（八十九年一、二月）、五０五（八十九年三、四月）、四九一（八
    十九年五、六月）、四三三（八十九年七、八月）、三五八（八十九年九、十月
    ）、三五八（八十九年十一、十二月）、二二八（九十年一、二月）、三六九（
    九十年三、四月）、四五０（九十年五、六月）、六五八（八十九年七、八月）
    ，此有台電公司提供之第八八—一五四六—００號電表自八十八年九月起至九十
    年八月止之用電度數及繳款明細表一紙可憑（見偵卷第十一頁），該用電戶自八
    十九年九月間起之用電度數即明顯降低（較前二月之用電度數減少七十五度），
    再觀九十年七月二十四日為台電公司查獲後，九十年七、八月間之用電度數為六
    五八度，較查獲前之九十年一、二月之用電度數增加四三０度，較九十年三、四
    月之用電度數增加二八九度，較九十年五、六月之用電度數增加二０八度，顯見
    被告自八十九年九、十月間某日起，即擅自調整第八八—一五四六—００號電表
    內計量器齒輪與軸承間距脫離後，再予封回，致使該計量電表失效不準。此外並
    有台電公司用電實地調查書、第八八—一五四六—００號電表自八十八年九月起
    至九十年八月止之用電度數及繳款明細表一紙、現場照片一張在卷可稽，復有電
    表一組扣案可證，是被告所辯顯係事後卸責之詞，不足採信，本件事證已臻明確
    ，被告犯行堪予認定。
二、按台電公司在用戶電表上裝置之封印，一面刻有電力公司或台電字樣，一面印有
    閃光圖案，既用以證明為電力公司所加封，即與刑法第二百二十條第一項所稱足
    以為表示其用意之證明者相當，應以文書論，且已隨同出租之電表，由用戶保管
    ，自應認係刑法第一百三十八條所稱之公務員委託第三人掌管之文書。是核被告
    所為，係犯刑法第一百三十八條之損壞文書罪及電業法第一百零六條第三款之竊
    電罪，公訴人起訴法條漏未載明刑法第一百三十八條，尚有未洽。又被告所犯上
    開二罪間，有方法結果之牽連關係，為牽連犯，應從一重之刑法第一百三十八條
    之損壞文書罪處斷。爰審酌被告犯罪之動機、目的、手段、所生危害及其犯罪後
    之態度等一切情狀，量處如主文所示之刑，並諭知易科罰金折算之標準，以示懲
    儆。查被告未曾受有期徒刑以上刑之宣告，此有台灣彰化地方法院檢察署刑案資
    料查註紀錄表在卷足憑，其因一時失慮，致罹刑章，且犯後已向台電公司分期清
    償電費，此有台灣電力公司收據影本可參，經此教訓，當知警惕，應無再犯之虞
    ，本院認其刑之宣告，以暫不執行為適當，併宣告緩刑二年，以啟自新。
據上論斷，應依刑事訴訟法第四百五十二條、第二百九十九條第一項前段，電業法第
一百零六條第三款，刑法第十一條前段、第一百三十八條、第五十五條、第四十一條
第一項前段、第七十四條第一款，罰金罰鍰提高標準條例第一條前段、第二條，判決
如主文。
本案經檢察官吳芙如到庭執行職務。
中    華    民    國    九十一      年      六      月      二十八      日
                                臺灣彰化地方法院刑事第二庭
                                    法      官  李  水  源
右正本證明與原本無異。
如不服本判決，應於判決送達後十日內向本院提出上訴狀（須附繕本）。
告訴人或被害人對於判決如有不服具備理由請求檢察官上訴者，其上訴期間之計算係
以檢察官收受判決正本之日期為準。
                                    法院書記官  廖  建  興
中    華    民    國    九十一      年      七      月        二        日
附錄本案論罪科刑法條全文
電業法第一百零六條
有左列行為之一者為竊電，處五年以下有期徒刑、拘役或五百元以下罰金：
一、未經電業供電而在其供電線路上私接電線者。
二、繞越電度表或其他計電器，損壞或改動表外之線路者。
三、損壞或改變電度表、無效電力計、其他計電器之構造，或以其他方法使其失效不
    準者。
四、在電價較低之線路上，私接電價較高之電器者。
五、包燈用戶，在原定電燈盞數及瓦特數以外，私自增加盞數或瓦特數者。
刑法第一百三十八條
毀棄、損壞或隱匿公務員職務上掌管或委託第三人掌管之文書、圖畫、物品，或致令
不堪用者，處五年以下有期徒刑。
